【裁判字號】    97,聲減,110
【裁判日期】    970912
【裁判案由】    聲請減刑等
【裁判全文】
臺灣臺東地方法院刑事裁定             97年度聲減字第110號
公  訴  人  臺灣臺東地方法院檢察署檢察官
受  刑  人  甲○○
上列受刑人因偽造文書等案件，已經判決罪刑確定，聲請人聲請
減刑及定其應執行之刑（97年度聲減字第101號），本院裁定如
下：
    主  文
甲○○所犯附表編號壹、貳之罪受判處如附表壹、貳所示之刑，
均減為有期徒刑參月，如易科罰金，以銀元參佰元即新臺幣玖佰
元折算壹日；與附表編號參已減刑之罪所處之刑，應執行有期徒
刑捌月，如易科罰金，以銀元參佰元即新臺幣玖佰元折算壹日。
又所犯如附表編號肆、伍所示已減刑之罪受判處如附表編號肆、
伍所示之刑，應執行有期徒刑參月，如易科罰金，以新臺幣壹仟
元折算壹日。
    理  由
一、聲請意旨略以：受刑人甲○○於附表所列日期犯如附表所示
    之罪，經如附表所示之法院判處如附表所示之刑確定。經查
    ，受刑人所犯上開各罪，犯罪時間均在民國96年4月24日以
    前，所犯如附表編號1、2所列之罪，核與中華民國96年罪犯
    減刑條例第2條第1項第3款規定相符，應依同條例第8條第1
    項、第10條第2項規定聲請裁定減刑並與編號3所列之罪定應
    執行刑，並依同條例第9條諭知易科罰金之折算標準。另所
    犯如附表編號4、5之罪，應依同條例第10條第1項聲請裁定
    應執行之刑，並依同條例第9條諭知易科罰金之折算標準等
    語。
二、按中華民國罪犯減刑條例第8條第1項、第3項規定：「依本
    條例應減刑之罪，已經判決確定尚未執行或執行未完畢者，
    由檢察官或應減刑之人犯聲請最後審理事實之法院裁定之。
    」、「依本條例應減刑之數罪，經二以上法院裁判確定者，
    得由一檢察官或應減刑之人犯合併向其中一裁判法院聲請裁
    定之。」又同條例第9條規定：「犯最重本刑為5年以下有期
    徒刑以下之刑之罪，依本條例規定減為6月以下有期徒刑、
    拘役者，應於為減刑裁判時，併諭知易科罰金折算之標準。
    」再同條例第10條規定：「裁判確定前犯數罪均應減刑而未
    定執行刑者，就各罪依第2條、第4條、第6條至第8條規定減
    刑後，適用刑法第51條定其應執行之刑。裁判確定前犯數罪
    均應減刑而已定執行刑者，仍依前項規定，另定應執行之刑
    ；刑法第54條之餘罪，均應減刑者，亦同。」及同條例第12
    條規定：「前二條關於定其應執行之刑，準用第8條第3項規
    定。」。再按二裁判以上所宣告之數罪，均在裁判確定前所
    犯者，應依刑法第51條之規定，定其應執行之刑，刑法第53
    條定有明文。故應依刑法第53條定其應執行之有期徒刑、拘
    役、罰金刑時，該案犯罪事實最後判決法院之檢察官，應就
    全部合於定執行刑之數罪，聲請該法院裁定之。又被告犯應
    併合處罰之數罪，經法院以判決或裁定定其數罪之應執行刑
    確定者，該數罪是否執行完畢，均係以所定之應執行刑全部
    執行完畢為斷。其在定應執行刑之前已先執行之有期徒刑之
    罪，因嗣後與他罪合併定應執行刑，而由檢察官換發執行指
    揮書執行應執行刑，是其前已執行之有期徒刑部分，僅應予
    扣除，該罪宣告之刑不能認為已執行完畢，最高法院93年度
    臺非字第298號判決可資參照。
三、經查：（一）受刑人甲○○所犯如附表編號1至3所列之各罪
    ，既經臺灣高等法院花蓮分院及本院先後判決確定，且屬裁
    判確定前犯數罪，已合於定執行刑之數罪要件，有各該刑事
    判決及臺灣高等法院被告前案紀錄表在卷可稽，其在定應執
    行刑之前，受刑人就附表編號1、2所犯之罪，固已執行完畢
    ，惟因未與附表編號3合併定應執行之刑，則附表編號1、2
    案件是否已執行完畢，自應以所定之應執行刑全部執行完畢
    為斷，不能單以受刑人所犯附表編號1、2之罪部分，認定已
    執行完畢，僅於檢察官換發執行指揮書執行應執行刑時，該
    先前執行之有期徒刑部分應予扣除。從而，聲請人就附表編
    號1、2所示之罪聲請減刑，並與附表編號3所示已減刑之罪
    所處之刑，依中華民國罪犯減刑條例第8條第1項、第10條第
    2 項規定聲請減刑及定其應執行之刑，並依同條例第9條諭
    知易科罰金之折算標準，經核尚無不合，應予准許。另受刑
    人犯附表編號1至3之罪後，刑法第41條分別於90年1月10日
    及95年7月1日修正，按行為後法律有變更者，適用行為時之
    法律。但行為後之法律有利於行為人者，適用最有利於行為
    人之法律，刑法第2條第1項定有明文；而所謂「法律有變更
    」，係指足以影響行為之可罰性範圍及其法律效果之法律修
    正而言，易科罰金之折算標準涉及裁量權之行使，係屬科刑
    規範事項，其折算標準於裁判時並應於主文內諭知，與一般
    純屬執行之程序有別，是如新舊法對易科罰金之折算標準有
    不同時，自應依上開規定，比較適用最有利於行為人之法律
    。復按數罪併罰有2以上裁判，其易刑折算標準不同，均已
    確定，減刑後合併定執行刑時，其易刑之折算標準，依刑法
    第2條第1項但書意旨，擇最有利於受刑人之折算標準定之，
    法院辦理96年減刑案件應行注意事項第34點定有明文。查受
    刑人所犯如附表編號1至3之罪，經比較新舊法結果，以90年
    1 月10日修正後，95年7月1日修正前之規定較有利於受刑人
    ，故本件依90年1月10日修正後95年7月1日修正前刑法第41
    條第1項及修正前罰金罰鍰提高標準條例第2條規定，定易科
    罰金之折算標準。（二）受刑人所犯如附表編號4、5所示之
    罪（聲請人聲請書附表編號4、5「減刑後徒刑、拘役或罰金
    金額或褫奪公權期間」欄位，分別誤載為「有期徒刑4月」
    及「有期徒刑3月」，應更正為「有期徒刑2月」及「有期徒
    刑1月又15日」），業經本院判處如附表所示之刑確定，並
    均已依中華民國96年減刑條例減刑，此有臺灣高等法院被告
    前案紀錄表1份及如附表所示之本院95年度訴字第324號刑事
    判決書各1份附卷可稽。聲請人聲請就附表編號4、5定受刑
    人應執行之刑，經核尚無不合，認聲請為正當，自應定其應
    執行之刑。
四、爰依中華民國96年罪犯減刑條例第2條第1項第3款、第8條第
    1項、第3項、第9條、第10條第1項、第2項、第12條，刑法
    第2條第1項但書、第41條第1項、90年1月10日修正後95年7
    月1日修正前第41條第1項、第51條第5款，修正前罰金罰鍰
    提高標準條例第2條，裁定如主文。
中    華    民    國    97    年    9     月    12    日
                  刑事第四庭    法  官  馬培基
以上正本證明與原本無異。
如不服本裁定，應於裁定送達後5日內向本院提出抗告狀（須附
繕本）。
「切勿逕送上級法院」
                                書記官  尹玉琪
中    華    民    國    97     年    9    月    12    日


司法院資訊處製作；財團法人民間司法改革基金會備份。
